【裁判字號】    89,易,1438
【裁判日期】    890525
【裁判案由】    業務侵占
【裁判全文】
臺灣高雄地方法院刑事判決                        八十九年度易字第一四三八號
    公訴人  臺灣高雄地方法院檢察署檢察官
    被  告  乙○○
右列被告因業務侵占案件，經檢察官提起公訴（八十八年度偵緝字第一八五五號），
本院判決如左：
    主  文
乙○○連續意圖為自己不法之所有，而侵占對於業務上所持有之物，處有期徒刑拾月
。
    事  實
一、乙○○前於民國七十三年一月二十四日，因搶奪罪，經判處有期徒刑十五年，嗣
    於七十七年六月十三日，經減為有期徒刑十年，七十七年八月十六日假釋出獄。
    假釋期間，因賭博案件經判處罰金六千元，於八十一年三月二十六日執行完畢。
    又因侵占罪經判處有期徒刑十月，減為有期徒刑五月（判決確定日為八十一年二
    月十日），於八十一年八月二十八日送監執行，且上開搶奪案，亦經撤銷假釋，
    而接續侵占案件執行。嗣於八十三年七月二十二日，又第二次獲准假釋出獄（仍
    有殘刑三年八月又三日）。詎假釋期間，乙○○再於八十五年三月五日，因侵占
    罪經判處拘役五十九日確定，於八十五年八月十三日執行完畢。嗣又因偽造文書
    案件，於八十六年十二月二十六日，經判處有期徒刑四月。及於八十八年七月二
    日因動產擔保交易法案件，經判處拘役四十日確定。暨於八十八年四月十八日，
    因竊盜罪經判處有期徒刑三月確定，並經撤銷上開第二次之假釋。現因前揭偽造
    文書案、動產擔保交易法案件、竊盜案、及第二次假釋時之殘刑三年八月又三日
    ，而在監執行中。
二、乙○○前自八十六年三月間起，於善寶企業有限公司（下簡稱：善寶公司；前設
    於高雄縣仁武鄉○○○路四五一號）擔任業務員，負責送貨暨向客戶收取貨款等
    工作，為從事業務之人。詎乙○○竟意圖為自己不法之所有，基於侵占之概括故
    意，自八十六年三月間某日起，至八十六年十一月間某日止，連續多次依公司指
    派將貨物送交位於高雄市之各客戶，並向客戶收取貨款後，將貨款易持有為所有
    侵占入已（詳細次數、時間及各次之金額己不記得），總計侵占新台幣（下同）
    七十六萬四千二百九十九元。
三、案經善寶公司訴由台灣高雄地方法院檢察署檢察官偵查起訴。
    理  由
一、訊據被告乙○○於本院調查、審理時，就右揭事實，除辯稱：已忘記確切之侵占
    金額外，餘均坦承不諱。並據善寶公司負責人甲○○及證人丙○○指訴在卷，復
    有被告所簽發之本票二十二紙在卷可佐。事證明確，被告犯行堪予認定。
二、核被告乙○○所為，係犯刑法第三百三十六條第二項之侵占業務上所持有之物罪
    。又被告先後多次行為，時間緊接，所犯又係構成要件相同之罪，為連續犯，應
    以一罪論，並加重其刑。又被告前雖曾因侵占罪經判處有期徒刑十月減為有期徒
    刑五月，但因該侵占罪係與另件搶奪案之殘刑接續執行，而合併計算最低應執行
    之期間，並於八十三年七月二十二日獲准假釋出獄，故參酌最高法院八十八年七
    月二十日第四次刑事庭會議決議之意旨，應認該侵占罪就本案而言，並不成立累
    犯。爰審酌被告有如事實欄所示之「偽造文書、動產擔保交易法及竊盜案以外之
    其他多次前科」（註：事實欄所示之偽造文書、動產擔保交易法及竊盜案件，因
    判決均係在本案犯罪之後，故本案量刑審酌被告品性時，不列入上開三案），品
    性不佳、及犯罪之目的、所生危害、犯罪後之態度，暨其他一切情狀，量處如主
    文所示之刑。
據上論斷，應依刑事訴訟法第二百九十九條第一項前段、刑法第五十六條、第三百三
十六條第二項，罰金罰鍰提高標準條例第一條前段，判決如主文。
本案經檢察官呂幸玲到庭執行職務。
中      華      民      國    八十九    年      五      月    二十五    日
                                  臺灣高雄地方法院刑事第六庭
                                      法  官  洪碩垣
右正本證明與原本無異。
如不服本判決，應於判決送達後十日內，向本院提出上訴狀。
                                      書記官  高惠珠
中      華      民      國    八十九    年      六      月      二      日
附錄本判決論罪之法條：
刑法第三百三十六條第一項、第二項
對於公務上或因公益所持有之物，犯前條第一項之罪者，處一年以上七年以下有期徒
刑，得併科五千元以下罰金。
對於於業務上所持有之物，犯前條第一項之罪者，處六月以上五年以下有期徒刑，得
併科三千元以下罰金。


司法院資訊處製作；財團法人民間司法改革基金會備份。
